【裁判字號】    98,易,466
【裁判日期】    980604
【裁判案由】    違反毒品危害防制條例
【裁判全文】
臺灣彰化地方法院刑事判決               98年度易字第466號
公  訴  人  臺灣彰化地方法院檢察署檢察官
被      告  甲○○
                    （另案於臺灣彰化監獄執行中）
上列被告因違反毒品危害防制條例案件，經檢察官提起公訴（98
年度毒偵字第716 號），本院判決如下：
    主  文
甲○○施用第二級毒品，累犯，處有期徒刑陸月，如易科罰金，
以新臺幣壹仟元折算壹日。扣案之吸食器壹組及塑膠空盒參個均
沒收。
    犯罪事實
一、甲○○前因違反槍砲彈藥刀械管制條例案件，經臺灣高等法
    院高雄分院以92年度上訴字第1893號判決判處有期徒刑1 年
    2 月，併科罰金新臺幣3 萬元確定；另因竊盜案件，經臺灣
    高雄地方法院以92年度易字第1084號判決判處有期徒刑2 年
    ，經上訴後，由臺灣高等法院高雄分院以92年度上易字第11
    03號判決上訴駁回而確定。上開2 案嗣經臺灣高等法院高雄
    分院以93年度聲字第280 號裁定合併定應執行有期徒刑3 年
    ，併科罰金新臺幣3 萬元確定，經入監執行後，於95年6 月
    14日縮短刑期假釋出監付保護管束，業於96年2 月12日保護
    管束期滿未經撤銷，視為執行完畢。另其曾於92年間，因施
    用毒品案件，經臺灣高雄地方法院裁定令入勒戒處所觀察、
    勒戒後，認無繼續施用毒品之傾向，於92年3 月12日執行完
    畢釋放，由臺灣高雄地方法院檢察署檢察官以92年度毒偵字
    第117 號為不起訴處分確定。其復於上開觀察、勒戒執行完
    畢釋放後5 年內之97年3 月4 或5 日（即3 月5 日16時33分
    回溯24小時內某時），又因施用第二級毒品案件，經臺灣高
    雄地方法院以97年度審簡字第5568號判決判處有期徒刑6 月
    確定。詎仍未戒除毒癮，復基於施用第二級毒品甲基安非他
    命之犯意，於98年3 月17日凌晨4 時許，在國道一號中山高
    速公路新竹湖口休息站其所駕駛之車牌號碼6487-QB 號自小
    客車內，以將第二級毒品甲基安非他命置於玻璃球吸食器內
    ，再以火燒烤吸食所產生煙霧之方式，施用第二級毒品甲基
    安非他命1 次。嗣於98年3 月17日23時許，為警在國道一號
    中山高速公路彰化交流道攔檢查獲，並扣得其所有供施用毒
    品甲基安非他命之吸食器1 組及供裝盛毒品甲基安非他命之
    塑膠空盒3 個，且經採集其尿液送驗，結果呈甲基安非他命
    陽性反應，始查悉上情。
二、案經內政部警政署國道公路警察局第三警察隊報請臺灣彰化
    地方法院檢察署檢察官偵查起訴。
    理  由
一、查本案全部卷證，公訴人及被告均同意全部證據之證據能力
    ，是後述所引用證據之證據能力均無疑義，合先敘明。
二、上開犯罪事實，業據被告甲○○於本院審理時坦承不諱，又
    被告經警採集其尿液送驗結果，確呈甲基安非他命陽性反應
    ，此有國道公路警察局第三警察隊採集犯罪嫌疑人尿液編號
    與真實姓名對照認證表及詮昕科技股份有限公司於98年4 月
    8 日出具之濫用藥物尿液檢驗報告各1 紙附卷可稽，此外復
    有吸食器1 組、塑膠空盒3 個扣案可資佐證，足徵被告之自
    白確與事實相符，堪以採信。本件事證明確，被告上開犯行
    洵堪認定，應依法論科。
三、按修正毒品危害防制條例就施用毒品者，僅於「初犯」及「
    5年後再犯」二種情形，有其追訴條件之限制，即須於初犯
    經觀察、勒戒或強制戒治釋放後，5年內均無施用毒品之行
    為，始能認其前所實施之觀察、勒戒或強制戒治已足遮斷毒
    癮，而得於5年後再犯時，再予適用初犯之規定，重行觀察
    、勒戒等程序；倘5年內已經再犯，被依法追訴處罰，縱其
    第3 次（或第3 次以上）施用毒品之時間在初犯釋放5 年以
    後，與「5 年後再犯」之情形有別，且因已於「5 年內再犯
    」，顯見其再犯率甚高，原實施觀察、勒戒或強制戒治，已
    無法收其實效，而無5 年戒斷期之存在，自無再經觀察、勒
    戒及強制戒治之必要，應由檢察官逕行起訴，此有最高法院
    95年度臺非字第59、65號判決及95年度第7 次刑事庭會議及
    97年度第5 次刑事庭會議決議意旨足供參照。查本件被告前
    於92年間，因施用毒品案件，經臺灣高雄地方法院裁定令入
    勒戒處所觀察、勒戒後，認無繼續施用毒品之傾向，於92年
    3 月12日執行完畢釋放，由臺灣高雄地方法院檢察署檢察官
    以92年度毒偵字第117 號為不起訴處分確定。其復於上開觀
    察、勒戒執行完畢釋放後5 年內之97年3 月4 或5 日，又因
    施用第二級毒品案件，經臺灣高雄地方法院以97年度審簡字
    第5568號判決判處有期徒刑6 月確定等情，有臺灣彰化地方
    法院檢察署刑案資料查註紀錄表及臺灣高等法院被告前案紀
    錄表各1 份在卷可考，則其再犯本件施用第二級毒品犯行，
    按諸前揭說明，即與5 年後再犯之情形有別，自應逕行追訴
    。
四、核被告甲○○所為，係犯毒品危害防制條例第10條第2 項之
    施用第二級毒品罪。其持有第二級毒品之行為，意在供己施
    用，故持有之低度行為，應為施用之高度行為所吸收，不另
    論罪。又被告有上開犯罪事實欄所載之前科紀錄，有臺灣高
    等法院被告前案紀錄表、臺灣彰化地方法院檢察署刑案資料
    查註紀錄表各1 份在卷可憑，其於有期徒刑執行完畢後，5
    年內故意再犯本件有期徒刑以上之罪，為累犯，應依刑法第
    47條第1 項之規定加重其刑。爰審酌被告施用毒品之動機、
    目的、方法、不知珍惜身體、施用毒品所生危害，暨犯後坦
    承犯行之態度等一切情狀，量處如主文所示之刑，並諭知易
    科罰金之折算標準，以示懲儆。至扣案之吸食器1 組，係被
    告所有並供其施用甲基安非他命之用；另塑膠空盒3 個，亦
    係被告所有用來供裝盛甲基安非他命之用，業據被告供明在
    卷，爰依刑法第38條第1 項第2 款併予宣告沒收。
據上論斷，應依刑事訴訟法第299 條第1 項前段，毒品危害防制
條例第10條第2 項，刑法第11條前段、第47條第1 項、第41條第
1 項前段、第38條第1 項第2 款，判決如主文。
本案經檢察官陳信郎到庭執行職務。
中    華    民    國    98    年    6     月    4     日
                       刑事第七庭     法  官  郭麗萍
以上正本證明與原本無異。
如不服本判決應於收受判決後10日內向本院提出上訴書狀，並應
敘述具體理由；其未敘述上訴理由者，應於上訴期間屆滿後20日
內向本院補提理由書（均須按他造當事人之人數附繕本）「切勿
逕送上級法院」。
中    華    民    國    98    年    6     月    4     日
                                      書記官  吳冠慧
附錄本案論罪科刑法條全文：
毒品危害防制條例第10條
施用第一級毒品者，處 6 月以上 5 年以下有期徒刑。
施用第二級毒品者，處 3 年以下有期徒刑。


司法院資訊處製作；財團法人民間司法改革基金會備份。
